【裁判字號】    92,訴,480
【裁判日期】    920611
【裁判案由】    毒品危害防制條例
【裁判全文】
臺灣臺北地方法院刑事判決                          九十二年度訴字第四八０號
    公  訴  人  臺灣臺北地方法院檢察署檢察官
    被      告  甲○○
右列被告因違反毒品危害防制條例案件，經檢察官提起公訴（九十一年度偵字第二一
一七三號），本院判決如左：
    主      文
甲○○轉讓第二級毒品，處有期徒刑柒月，緩刑貳年。
扣案第二級毒品（ＭＤＭＡ）暨第三級毒品（Ｋｅｔａｍｉｎｅ）之綠色藥錠陸顆、
第二級毒品（ＭＤＡ、ＭＤＭＡ）之橘色藥錠肆顆、第三級毒品（Ｋｅｔａｍｉｎｅ
）之粉紅色藥錠貳顆均沒收銷毀之。
    事      實
一、甲○○明知ＭＤＭＡ、ＭＤＡ及愷他命（Ｋｅｔａｍｉｎｅ）分別為毒品危害防
    制條例第二條第二項第二款、第三款所定之第二級及第三級毒品，不得非法持有
    及轉讓，竟基於轉讓第二級、第三級毒品之犯意，先於民國九十一年六月二十七
    日晚間十時許，在位於臺北市○○○路之「ＦＡＣＥ舞廳」內，向真實姓名年籍
    不詳，綽號「咪咪」成年女子，以每顆新臺幣（下同）二百元價格，購買含有第
    二級毒品ＭＤＭＡ、ＭＤＡ及第三級毒品愷他命（Ｋｅｔａｍｉｎｅ）成分之毒
    品藥錠，共計二十顆；而於同年月二十八日凌晨零時許，甲○○攜帶前開毒品藥
    錠二十顆，至臺北市○○○路、延吉街口「雅宴舞廳」內，以同樣每顆二百元之
    價格，同時轉讓與真實姓名年籍不詳之綽號「阿杜」成年人毒品藥錠二顆、轉讓
    與真實姓名年籍不詳之綽號「胖胖」成年人毒品藥錠二顆、轉讓與真實姓名年籍
    不詳之綽號「圍巾妹」成年人毒品藥錠三顆，並在該處施用不明成分藥錠一顆（
    施用部分另案偵辦）。嗣於同年月二十九日零時三十分許，在門牌號為臺北市○
    ○○路一○二號建物前，為警攔檢查獲，並在甲○○身上扣得剩餘之含有第二級
    毒品ＭＤＭＡ、ＭＤＡ及第三級毒品愷他命（Ｋｅｔａｍｉｎｅ）成分之綠色藥
    錠六顆、含有第二級毒品ＭＤＭＡ及ＭＤＡ成分之橘色藥錠四顆，含有第三級毒
    品愷他命（Ｋｅｔａｍｉｎｅ）成分之粉紅色藥錠二顆，計扣得剩餘之毒品藥錠
    十二顆。
二、案經臺北市政府警察局松山分局報請臺灣臺北地方法院檢察署檢察官偵查起訴。
    理      由
一、訊據被告甲○○於本院審理時坦承前揭轉讓毒品之犯行（見本院卷，九十二年五
    月二十八日審判筆錄），復有扣案毒品藥錠十二顆，已據臺北市政府警察局，九
    十一年十二月三十一日、北市鑑毒字第九八二號鑑驗通知書，認送鑑之甲○○所
    有十二顆藥錠，其中綠色藥錠六顆均檢出第二級毒品ＭＤＭＡ、第三級毒品愷他
    命（Ｋｅｔａｍｉｎｅ）成分，橘色藥錠四顆均檢出第二級毒品ＭＤＡ、ＭＤＭ
    Ａ成分，粉紅色藥錠二顆均檢出第三級毒品愷他命（Ｋｅｔａｍｉｎｅ）成分（
    參臺灣臺北地方法院檢察署九十一年度偵字第二一一七三號卷，第二十九頁），
    ，足認其自白轉讓毒品行為，應可採信，被告犯行已臻明確。
二、核被告所為係違反毒品危害防制條例第八條第二項、第三項之轉讓第二級毒品及
    轉讓第三級毒品罪，其轉讓ＭＤＭＡ、ＭＤＡ及愷他命（Ｋｅｔａｍｉｎｅ）前
    後持有ＭＤＭＡ、ＭＤＡ及愷他命（Ｋｅｔａｍｉｎｅ）之低度行為，為轉讓之
    高度行為所吸收，不另論罪。被告以一行為犯前開二罪，應係一行為而觸犯數罪
    名，為想像競合犯，依刑法第五十五條前段，從一重轉讓第二級毒品罪論處。爰
    審酌被告係因年輕思慮不週、一時失足始為本件犯行、惟犯後坦認錯誤態度良好
    、及所生危害非鉅等一切情狀，量處如主文所示之刑，以示懲儆。又被告前未曾
    受有期徒刑以上刑之宣告，有臺灣高等法院被告全國前案紀錄表可徵，因一時失
    慮致罹刑典，事後已坦承犯行，深具悔意，信其經此論罪科刑之教訓，應知警惕
    而無再犯之虞，本院認前開對其宣告之刑以暫不執行為適當，併予宣告緩刑二年
    ，用啟自新。末查，扣案驗餘之含有第二級毒品ＭＤＭＡ及第三級毒品愷他命（
    Ｋｅｔａｍｉｎｅ）成分之綠色毒品藥錠六顆、含有第二級毒品ＭＤＡ及ＭＤＭ
    Ａ成分之橘色藥錠四顆、含有第三級毒品愷他命（Ｋｅｔａｍｉｎｅ）成分之粉
    紅色藥錠二顆，不問屬於犯人與否，應依毒品危害防制條例第十八條第一項前段
    規定，宣告沒收銷燬之。
據上論斷，應依刑事訴訟法第二百九十九條第一項前段，  毒品危害防制條例第八條
第二項、第三項、第十八條第一項前段，刑法第十一條前段、第五十五條、第七十四
條第一款，判決如主文。
本案經檢察官馮成到庭執行職務
中      華      民      國    九十二    年      六      月     十一     日
                                    臺灣臺北地方法院刑事第三庭
                                        法  官  吳  淑  惠
右正本證明與原本無異。
如不服本判決，應於判決送達後十日內向本院提出上訴狀(應抄附繕本)。告訴人或被
害人如對於本判決不服者，應具備理由請求檢察官上訴，其上訴期間之計算係以檢察
官收受判決正本之日期為準。
                                        書記官  林  淑  卿
中      華      民      國    九十二    年      六      月     十二     日
附錄本案論罪科刑法條全文：
毒品危害防制條例第八條
轉讓第一級毒品者，處一年以上七年以下有期徒刑，得併科新台幣一百萬
元以下罰金。
轉讓第二級毒品者，處六月以上五年以下有期徒刑，得併科新台幣七十萬
元以下罰金。
轉讓第三級毒品者，處三年以下有期徒刑，得併科新台幣三十萬元以下罰
金。
前三項之未遂犯罰之。


司法院資訊處製作；財團法人民間司法改革基金會備份。
